臺灣高等法院高雄分院刑事裁定　　　　　　96年度抗字第37號
抗　告　人
即聲請人　　乙○○
被　　　告　甲○○
　　　　　　　　　　(現於臺灣雲林看守所羈押中)
上列抗告人因被告詐欺等案件，不服臺灣高雄地方法院中華民國
96年1 月19日聲請發還保證金裁定（95年度聲字第4903號），提
起抗告，本院裁定如下：
    主  文
抗告駁回。
    理  由
一、本件抗告意旨略以：被告甲○○（下稱被告）因詐欺等案件
    ，於民國94年6 月8 日，經原審諭知繳納保證金新臺幣（下
    同）10萬元，由抗告人乙○○（下稱抗告人）代為繳納後，
    被告保外侯傳中，嗣被告於95年8 、9 月間另案經警移送台
    灣雲林地方法院檢察署，經檢察官偵查後聲押獲准，羈押在
    台灣雲林看守所迄今。現因被告遭羈押於看守所，基於刑止
    一身之原則，抗告人保證原因消滅，保證責任業已免除，自
    應依刑事訴訟法第119 條第1 項、第3 項規定，將上開保證
    金發還予抗告人。是原審裁定顯有違誤之處，爰依法提起抗
    告，請求撤銷原裁定云云。
二、原審以被告現雖因另案在押，惟此事由並非本案免除具保責
    任之事由，尚難認抗告人之聲請，已符合刑事訴訟法第119
    條第1 項免除具保責任之規定，因而駁回抗告人發還保證金
    之聲請。
三、按撤銷羈押、再執行羈押、受不起訴處分或因裁判而致羈押
    之效力消滅者，免除具保之責任；免除具保之責任者，應將
    未沒入之保證金發還，刑事訴訟法第119 條第1 項、第3 項
    定有明文。前開第1 項所謂撤銷羈押、再執行羈押或因裁判
    而致羈押之效力消滅者，係指本案有撤銷羈押或再執行羈押
    或因裁判而致羈押之效力消滅之情形而言。若被告因另犯他
    案，復被羈押，並另行交保，在本案未經撤銷羈押或再執行
    羈押或因裁判而致羈押之效力消滅前，本案之保證人除已准
    其退保者外，尚不能依此規定，免除其具保之責任（司法院
    院字第2930號解釋、司法院79年3 月1 日 (79) 廳刑一字第
    218 號函意旨參照）。
四、經查，被告因詐欺等案件，經原審於94年6 月8 日以被告無
    羈押之必要，諭知具保10萬元，經抗告人於同日依法繳納後
    將被告釋放。刑事訴訟法第119 條第1 項所稱「再執行羈押
    」，係指被告因本案經具保而停止羈押後，復有同法第117
    條之情形而言，被告現係因另案遭羈押於看守所，與「再執
    行羈押」之情形顯然有別。又被告所涉犯之詐欺等案件（95
    年度金訴字第3 號），現尚在原審審理中，尚未審結，有本
    院96年2 月27日公務電話查詢紀錄表1 紙在卷可稽，是被告
    亦無「因裁判而致羈押之效力消滅」之情形。且原審復未對
    被告為撤銷羈押及再執行羈押之處分。雖被告現因另案在押
    ，此事由亦非本案免除具保責任之事由，尚難認抗告人所請
    ，已符合上開刑事訴訟法第119 條第1 項免除具保責任之規
    定。抗告意旨所稱刑止一身原則，無視法律規定及案件個別
    原則，對於刑事訴訟法第119 條第1 項之規定尚有誤解。且
    被告雖因另案在押，然尚非能確定其於本案判決有罪確定後
    仍得依檢察官之指揮執行，抗告人具保之責任自仍繼續存在
    ，其聲請發還其所繳納之保證金，即有未合。
五、綜上所述，原審認抗告人之聲請無理由，而駁回抗告人之聲
    請，經核並無違誤，抗告人仍執前詞提起抗告，為無理由，
    應予駁回。
六、據上論結，應依刑事訴訟法第412 條，裁定如主文。
中　　華　　民　　國　　96　　年　　3 　　月　　1 　　日
                  刑事第七庭    審判長法  官 莊飛宗
                                      法  官 邱明弘
                                      法  官 孫啟強
以上正本證明與原本無異。
不得再抗告。
中　　華　　民　　國　　96　　年　　3 　　月　　1 　　日
                                      書記官 黃富美
